Inventaris van het archief van de Nederlandse Omroep Stichting (NOS) en rechtsvoorgangers, 1947-2001
Nationaal Archief, Den Haag
Nederlandse Omroepstichting
NOS
1947-2001
P65
149.90 meter; 4103 inventarisnummers.
Normale geschreven, getypte en gedrukte documenten, geen bijzondere handschriften.
Nationaal Archief, Den Haag
Stichting Nederlandse Radio Unie (NRU), 1947-1969
Nederlandse Televisie Stichting (NTS), 1951-1969
Nederlandse Omroep Stichting (NOS), 1969-1987
Nederlandse Omroepprogramma Stichting (NOS), 1988-1994
Nederlandse Omroep Stichting (NOS), 1995-2001
Groepsraad van de NRU, 1967-1968
Groepsraad van de NTS, 1958-1969
Groepsraad van de NOS, 1969-1971
Ondernemingsraad van de NOS, 1971-2001
De archieven bestaan voor een groot deel uit vergaderstukken van de besturen, raden en commissies. Naast jaarverslagen bevatten de archieven stukken over de taakuitvoering van de archiefvormers, zoals zendtijdtoewijzing en -coördinatie en programmacoördinatie.
Archiefvorming
Geschiedenis van de archiefvormer
In deze inventaris worden de archieven van vijf organisaties beschreven die als rechtsvoorgangers van de huidige Nederlandse Publieke Omroep (NPO) gezien kunnen worden. In het volgende worden zij kort beschreven.
Stichting ‘Nederlandse Radio Unie’ (NRU), 1947-1969
De NRU is opgericht in 1947, maar verrichtte pas vanaf 1965 wettelijke taken op basis van het Radiobesluit, dat op 1 december 1965 in werking trad. De NRU is opgeheven bij de Omroepwet d.d. 1 maart 1967, die in werking trad per 29 mei 1969.
In deze periode kende de organisatie hiërarchisch gezien de volgende opbouw:
Bestuur NRU
Dagelijks bestuur NRU.
De Nederlandse Televisie Stichting (NTS), 1951-1969
De NTS is bij notariële akte opgericht in 1951 en verrichtte wettelijke taken op basis van het Televisiebesluit, dat op 1 januari 1956 van kracht werd. De NTS is opgeheven bij de Omroepwet d.d. 1 maart 1967, die in werking trad per 29 mei 1969.
In deze periode kende de organisatie hiërarchisch gezien de volgende opbouw:
Bestuur NTS
Raad van beheer NTS.
De Nederlandse Omroep Stichting (NOS), 1969-1987
De NOS, met als volledige naam Nederlands Omroep Stichting, is ingesteld bij de inwerkingtreding van de Omroepwet per 29 mei 1969. De NOS is opgeheven bij de Mediawet d.d. 21 april 1987, die in werking trad per 1 januari 1988.
De NOS kende vanaf 1969 tot en met 1978 een tiental diensten met elk een eigen diensthoofd. Een paar voorbeelden van deze diensten zijn: Interne Accountantsdienst, Dienst Algemene Zaken, Dienst Programmafaciliteiten Televisie, Dienst Muziek-Programmafaciliteiten Radio, Dienst Televisieprogramma, Technische Dienst-Radio. Deze diensten vielen hiërarchisch gezien onder de Raad van Beheer.
Vanaf 1979 kende de NOS drie organisatieonderdelen, namelijk Programmadiensten, Facilitair bedrijf en Algemeen Secretariaat. Ook deze drie onderdelen vielen hiërarchisch gezien onder de Raad van Beheer. Het onderdeel Programmadiensten was opgedeeld in drie diensten, namelijk Dienst Radioprogramma (DRP), Dienst Televisieprogramma (DTP) en (Dienst) Regionale Omroepen (RO). In het onderdeel Facilitair Bedrijf waren ook de ondersteunende interne diensten ondergebracht voor alle drie de organisatieonderdelen, zoals Personeelszaken, Financiële Administratie, Civiele Zaken, etc.
In deze periode kent de organisatie hiërarchisch gezien de volgende opbouw:
NOS Bestuur met voorzitter
Raad van Beheer met (dezelfde) voorzitter
Algemeen Secretariaat (voor bestuurlijke zaken)
Facilitair Bedrijf
Programmadiensten (omvatte drie diensten namelijk DRP, DTP en RO)
De Nederlandse Omroepprogramma Stichting (NOS), 1988-1994
De NOS, met als volledige naam Nederlandse Omroepprogramma Stichting, is ingesteld bij de Mediawet d.d. 21 april 1987, die in werking trad per 1 januari 1988. Deze NOS is opgeheven bij de gewijzigde Mediawet d.d. 28 april 1994, die in werking trad per 1 januari 1995. In de naam veranderde ‘Omroep’ in ‘Omroepprogrammastichting’, maar de afkorting NOS bleef gehandhaafd. Intern werd een enkele keer voor de duiding van de ‘nieuwe NOS’ de afkorting NOPS gebruikt. Vanaf 1988 is het Facilitair bedrijf van de NOS afgesplitst en heette vanaf dat moment het Nederlands Omroepproductie Bedrijf (NOB). De (Dienst) Regionale Omroepen (RO) is vanaf 1988 verzelfstandigd en het toezicht is overgeheveld naar de provincies. De NOS bestaat dan uit drie organisatieonderdelen, namelijk Gemeenschappelijke Diensten, Directie Radio en Directie Televisie. Vanaf 1992 werd de afdeling Gemeenschappelijke Diensten aangestuurd door een directeur.
In deze periode kende de organisatie hiërarchisch gezien de volgende opbouw:
NOS Bestuur met voorzitter
Dagelijks bestuur met (dezelfde) voorzitter
(Directie) Gemeenschappelijke diensten (GD) (directie vanaf 1992)
Directie Radio
Directie Televisie.
De Nederlandse Omroep Stichting (NOS), 1995-1998
De NOS, met als volledige naam Nederlands Omroep Stichting, is opgericht bij de gewijzigde Mediawet van 28 april 1994 en is per 1 januari 1995 de rechtsopvolger van de Nederlandse Omroepprogramma Stichting. Vanaf 1995 is de Nederlandse Programma Stichting (NPS) afgesplitst van de NOS. De NOS bestond toen uit twee organisatieonderdelen, te weten de Directie Radio en Televisie (RTV) en de Directie Gemeenschappelijke Staf en Diensten (GSD). De GSD werd aangestuurd door een directeur.
In deze periode kent de organisatie hiërarchisch gezien de volgende opbouw:
Algemeen Bestuur NOS met voorzitter
Dagelijks bestuur NOS met (dezelfde) voorzitter
(Directie) Gemeenschappelijke staf en diensten (GSD)
Directie Radio en Televisie.
De Nederlandse Omroep Stichting (NOS) (1998-2002)
De organisatie van de NOS veranderde in deze periode hiërarchisch van opbouw. Er werden net- en zendercoördinatoren benoemd, die samen met de Gemeenschappelijke Staf en Diensten direct aangestuurd werden door de Raad van Bestuur, die toen uit drie leden bestond. Ook mocht de voorzitter van de Raad van Toezicht niet meer de functie van voorzitter van de Raad van Bestuur bekleden.
Aanvankelijk is de opbouw:
Raad van Toezicht NOS (bestond uit een aantal kroonleden en vertegenwoordigers van alle zendgemachtigde omroepen)
Raad van Bestuur NOS met andere voorzitter als Raad van Toezicht
(Directie) Gemeenschappelijke staf en diensten (GSD)
Net- en zendercoördinatoren
Directie Radio en Televisie.
Vanaf 2000:
Raad van Toezicht NOS (bestond uit een aantal kroonleden en vertegenwoordigers van alle zendgemachtigde omroepen)
Raad van Bestuur NOS met een andere voorzitter als Raad van Toezicht
Net- en zender- en internetcoördinatoren (internetcoördinator vanaf mei 2001)
Directie Radio en Televisie.
Sinds mei 2001 kent de NOS naast de al bestaande net- en zendercoördinatoren een netcoördinator Internet.
De belangrijkste contacten van de NOS en rechtsvoorgangers waren het ministerie van Onderwijs Kunsten en Wetenschappen, de Regeringscommissaris voor het Radiowezen en de Nederlandse publieke omroep(verenigingen).
Geschiedenis van het archiefbeheer
De archieven worden sinds 1999 beheerd in de archiefruimte van het Filmcentrum op het Mediapark te Hilversum. Voor 1999 was het archief opgeslagen in het Mediacentrum op het Mediapark.
Op 1 januari 1961 is het Centraal Archief binnen de NTS ontstaan en heeft het de originele beleidsstukken opgeborgen in onderwerpsdossiers en daarnaast de vergaderdossiers van het dagelijks en algemeen bestuur bewaard.
In 1969 zijn NTS en NRU samengevoegd tot NOS. Van het NRU kwamen de vergaderdossiers vanaf 1947. In 1970 is het Centraal Archief (CA) begonnen met het gebruik van een eigen archiefcode en in 1974 met het systematisch nummeren van de stukken. In de tachtiger jaren is het CA bezig geweest om het archief op microfilm te zetten met behulp van een uitgebreid codesysteem, maar vanwege het staken van de ondersteuning door de fabrikant is dit project stopgezet. Het archief op microfilm is vernietigd.
De archieven waren aanvankelijk toegankelijk via systeemkaartjes. In 1987 werd het computersysteem Database ingevoerd. In de loop van 2001 vond de overgang plaats naar het systeem Docman.
De materiële staat van de archieven was redelijk goed te noemen, hoewel in een deel nog ijzer en plastic aanwezig waren.
De verwerving van het archief
Het archief is krachtens bepalingen van de Archiefwet overgebracht.
Inhoud en structuur van het archief
2.25
Inhoud
Het archief bestaat uit vijf deel-archieven: die van de NRU, NTS, NOS (1969-1987), NOS (1988-1994) en NOS (1995-2001). De archieven bestaan voornamelijk uit stukken betrekking hebbende op de taakuitvoering: zendtijdindeling en programmacoördinatie. Daarnaast beslaat een groot deel uit vergaderstukken. Van Radio en Televisie betreft het complete vergaderdossiers en van het Bestuur de agenda’s, notulen / verslagen / besluitenlijsten. Een deel van de stukken heeft betrekking op periodieke verslagen en verantwoording. Het gaat onder andere om de jaarrekeningen, jaarverslagen, onafhankelijk en Europees produkt. Ook zijn de meerjarenbegrotingen en beleidsplannen opgenomen in het archief. De overige dossiers over de bedrijfsvoering zijn niet in de inventarisatie meegenomen.
Naast de vijf deel-archieven van de NOS en rechtsvoorgangers zijn de gedeponeerde archieven van de Groepsraden van de NRU, NTS en NOS, van de Ondernemingsraad NOS en van de Medezeggenschap van het Coördinerend Overleg Ondernemingsraden van de Omroepen (COOR) in deze inventaris opgenomen. Van de COOR was het voorzitterschap en secretariaat geruime tijd bij de NOS belegd.
Selectie en vernietiging
Sinds het archief vanaf 1969 onder de Archiefwet valt, is voor het deel ‘taakuitvoering’ een selectielijst opgesteld.
Digital Display, Selectielijst voor de neerslag van handelingen van de Nederlandse Publieke Omroep (NPO) 1969- (Stcrt 7817, 6 mei 2011)
Dit betreft te bewaren stukken. De dossiers zijn grofmazig doorlopen op dubbelen, concepten en compleetheid.
Ordening van het archief
Wat betreft de ordening van de deelarchieven is het volgende basis-rubriekenschema toegepast:
1. Naam organisatie
1.1. Stukken van algemene aard
1.1.1. Vergaderingen
1.1.2. Jaarverslagen
1.2. Stukken betreffende bijzondere onderwerpen.
1.2.1. Organisatie
1.2.2. Taakuitvoering
1.2.2.1. Zendtijd
1.2.2.2. Programmacoördinatie
1. Naam organisatie
1.1. Stukken van algemene aard
1.1.1. Vergaderingen
1.1.2. Jaarverslagen en overdracht
1.2. Stukken betreffende bijzondere onderwerpen
1.2.1. Organisatie
1.2.1.1. Inrichting en organisatie medezeggenschap
1.2.1.2. Communicatie met achterban
1.2.2. Taakuitvoering
1.2.2.1. Wet
1.2.2.2. Visies, adviezen en instemming
1.2.2.2.1. (Re)organisatie
1.2.2.2.2. Financiën
1.2.2.2.3. Arbeidsomstandigheden
1.2.2.2.4. Sociaal beleid
1.2.2.2.3. Taken NOS
Aanwijzingen voor de gebruiker
Openbaarheidsbeperkingen
Volledig openbaar [op het moment van overbrenging zijn nog wel een aantal inv.nrs. achtergehouden, waarvan de openbaarheid nog niet geregeld is].
Materiële beperkingen
Het archief kent geen beperkingen voor het raadplegen van stukken als gevolg van slechte materiële staat.
Aanvraaginstructie
Openbare archiefstukken kunnen online worden aangevraagd en gereserveerd. U kunt dit ook via de terminals in de studiezaal van het Nationaal Archief doen. Om te kunnen reserveren dient u de volgende stappen te volgen:
U maakt een profiel aan op www.gahetna.nl, en logt vervolgens in
Via de archiefinventaris (alleen de beschrijvingen met rode nummers) selecteert u het gewenste archiefstuk door op de knop 'Reserveren' te klikken
In het volgende scherm geeft u aan op welke dag u het archiefstuk wilt inzien
Indien u zich bevindt in de studiezaal en een tafelnummer heeft ontvangen kunt u dit nummer vermelden. Als u geen tafelnummer heeft kunt u tafelnummer 777 laten staan
Vervolgens bevestigt u uw reservering door deze te versturen.
Verwant materiaal
Beschikbaarheid van kopieën
De inventarisnummers van dit archief zijn niet in kopievorm beschikbaar.
Publicaties
Digital Display, Selectielijst voor de neerslag van handelingen van de Nederlandse Publieke Omroep (NPO) 1969- (Stcrt 7817, 6 mei 2011)
Jaarverslagen NRU, NTS en NOS
Sauter Huib, Vrijheid van meningsuiting, gereguleerd gegarandeerd. Een institutioneel onderzoek naar het handelen van overheidsorganen op het beleidsterrein media, letteren en bibliotheken, 1945-1999 ( De Haag 2004)
Bijlagen
Bijlage 1: Afkortingen
Afkorting Betekenis
AVRO
Algemene Vereniging Radio Omroep
CA
Centraal Archief
CDA
Christen Democratisch Appèl
COP
College van Overleg voor Programmazaken
COPTV
College van Overleg voor Programmazaken Televisie
COPRA
College van Overleg voor Programmazaken Radio
CPL
College Programmaleiders
CVTP
Commissie Voorbereiding Tweede Programma
D’66
Democraten 66
EBU
European Broadcasting Union
EDUCOM
Stichting educatieve omroepcombinatie
EO
Evangelische Omroep
FEDUCO
Federatie Educatieve Omroepen
HIRO
Humanistische en Idealistische Radio Omroep
IKON
Interkerkelijke Omroep Nederland
KRO
Katholieke Radio Omroep
NCRV
Nederlandse Christelijke Radio Vereniging
NJG
Nederlandse Jeugd Gemeenschap
NRU
Nederlandse Radio Unie
NOS
Nederlandse Omroepprogramma Stichting
NOS
Nederlandse Omroep Stichting
NOT
Nederlandse Onderwijs Televisie
NTS
Nederlandse Televisie Stichting
NVSH
Nederlandse Vereniging voor Sexuele Hervorming
PCC
Programma Coördinatie Commissie
PvdA
Partij van de Arbeid
RONO
Regionale Omroep Noord en Oost
ROZ
Regionale Omroep Zuid
RVU
Stichting Radio Volksuniversiteit
SROB
Stichting Regionale Omroep Brabant
SRV
Stichting Radio-Volksuniversiteit
STAD
Stichting Amsterdamse Draadloze Omroep
TCC
Televisie Coördinatie Commissie
Teleac
Televisie Academie
TROS
Televisie en Radio Omroep Stichting
TV
Televisie
VARA
Vereniging Arbeiders Radio Amateurs
VPRO
Vrijzinnig Protestantse Radio Omroep
VVD
Volkspartij Voor Vrijheid en Democratie
Beschrijving van de series en archiefbestanddelen
- Nederlandse Radio Unie (NRU),1947 - 1969, 1
  - Stukken van algemene aard, 1.1
    - Vergaderingen, 1.1.1
      - Notulen en/of besluitenlijsten van de vergaderingen van het Bestuur, 1947 - 1951, 1955 - 1966; 1-16; 9 omslagen en 7 banden
        - 1947 - 1951, 1
        - 1955, 2; 1 band
        - 1956, 3; 1 band
        - 1957, 4; 1 band
        - 1958, 5; 1 band
        - 1959, 6; 1 band
        - 1960, 7; 1 band
        - 1961, 8; 1 band
        - 1962, 9
        - 1963, 10
        - 1963 - 1964, 11
        - 1964, 12
        - 1965, 13
        - 1965, 14
        - 1966, 15
        - 1966, 16
      - Notulen en besluitenlijsten van de vergaderingen van de besturen van de NRU en de NTS, 1967 - 1969; 17-19
        - 1967, 17
        - 1968, 18
        - 1969, 19
      - Besluitenlijsten van de vergaderingen van het Dagelijks Bestuur, 1947 - 1968; 20-21
        - 1947 - 1951, 20
        - 1968, 21
      - Notulen en/of besluitenlijsten van de vergaderingen van het Dagelijks Bestuur NRU en de Raad van Beheer NTS, 1966 - 1969; 22-27
        - 1966, 22
        - 1966, 23
        - 1967, 24
        - 1968, 25
        - 1968, 26
        - 1969, 27
      - Notulen van de vergaderingen van Commissarissen, 1947 - 1950; 28
    - Jaarverslagen, 1.1.2
      - Jaarverslagen, 1959 - 1969; 29; 1 pak
  - Stukken betreffende bijzondere onderwerpen, 1.2
    - Organisatie, 1.2.1
      - ‘Nota en rapport over de regionale zender/omroep', opgesteld door o.a. de Federatie van Omroepverenigingen, 1946; 30
      - Verslagen van vergaderingen van de Federatie van Omroepverenigingen intern en met onder andere de Raad van Beheer, 1948 - 1984; 31
      - Ingekomen stukken en minuten van uitgaande stukken betreffende de Radioraad, 1947 - 1969; 32
      - Jaarrekeningen, 1957 - 1970; 33
    - Taakuitvoering, 1.2.2
      - Zendtijd, 1.2.2.1
        - Afschriften van een ministeriële beschikking betreffende de radio en Radiobesluiten, met wijzigingen en een reactie van de VPRO, 1947 - 1967; 34
        - Afschriften van de ministeriële zendtijdbeschikkingen, met reacties van de NRU en de NTS, 1947 - 1969; 35
        - Wijziging van zendtijdverdeling door de NRU, NTS en NOS, 1957 - 1987; 36-44
          - Algemeen,1957 - 1986, 36
          - Overzicht, zendtijdontwikkeling, ochtend- en middagzendtijd en volkstelling,1965 - 1987, 37
          - AVRO,1969 - 1975, 38
          - EO,1969 - 1984, 39
          - KRO,1966, 40
          - TROS,1966 - 1981, 41
          - VARA,1969 - 1971, 42
          - VERONICA,1980 - 1985, 43
          - VPRO,1947 - 1984, 44
        - Indeling van de zendtijd, 1961 - 1968; 45-46
          - 1961 - 1966, 45
          - 1967 - 1968, 46
        - Uitbreiding van de zendtijd, 1965 - 1969; 47
        - Ruiling van de zendtijd, 1966 - 1993; 48
      - Programmacoördinatie, 1.2.2.2
        - Vergaderingen van de Programma Coördinatie Commissie (PCC), 1947 - 1969; 49-52
          - Notulen,1946, jan. - april 6, 49
          - Notulen,1946, april 13 - dec., 50
          - Notulen,1947 - 1969, 51
          - Agenda's en bijlagen,1967 - 1969, 52
        - Agenda’s en bijlagen van de vergaderingen van de Programmaraad, 1947 - 1950, 1966 - 1969; 53-58; 2 omslagen en 4 pakken
          - 1947 - 1950, 53
            Als bijlagen alleen notulen en besluitenlijsten
          - 1966, 54
          - 1967, jan. - mei, 55
          - 1967, juni - dec., 56
          - 1968, 57
          - 1969, 58; 1 omslag
        - Notulen van de vergaderingen van secties van de Programmaraad, 1966 - 1968; 59-60
          - Secties Educatieve Programma’s, Gesproken Woord, Muziek en Nationale Programma, met enkele bijlagen,1966 - 1968, 59
            In 1966 Commissies genoemd
          - Sectie Nationaal Programma van de Programmaraad,1967, 60
        - Notulen van de vergaderingen van de z.g. Korsikanen, Federatie van omroepverenigingen, naam vanaf 1965 is College van Programmadirecteuren (COPRA), naam vanaf 13 april 1967 is Programma Beleidscollege, 1948 - 1969; 61-69; 7 banden en 2 omslagen
          Genoemd naar voorzitter Prof. Dr. J.B. Kors O.P.
          - Nrs 1-57,1948 - 1949, 61
          - Nrs 58-90,1949 - 1950, 62
          - Nrs 91-119,1951 - 1952, 63
          - Nrs 120-153,1953 - 1955, 64
          - Nrs 154-188,1956 - 1958, 65
          - Nrs 189-209,1959 - 1961, 66
          - Nrs 210-226,1962 - 1964, 67
          - Nrs 227-265,1965 - 1967, 68
          - Nrs 266-298, met agenda's en besluitenlijsten,1967 - 1969, 69
        - Notulen en besluitenlijsten van de vergaderingen van het College van Programmaleiders, 1967 - 1969; 70-72
          - 1967, 70
          - 1968, 71
          - 1969, 72
            Besluitenlijsten ontbreken
        - Notulen van de vergaderingen van het College van Programmaleiders met de Hoofden van Dienst NRU, 1968 - 1969; 73
        - Notulen van de vergaderingen van de Hoorspelcommissie, vanaf 22 augustus 1967 Werkgroep Hoorspelen genoemd, 1965 - 1967; 74
        - Notulen van de vergaderingen van de Gesproken woordcommissie, vanaf 25 mei 1967 Werkgroep Gesproken Woord genoemd, 1965 - 1969; 75
        - Notulen van de vergaderingen van de Werkgroep Reportage, 1966 - 1969; 76-81
          Tot en met vergadering nr 43, 7 nov. 1966 geheten: Reportage Commissie van de vier omroepverenigingen (onderdeel van het "Centraal Bureau voor de omroep in Nederland"), daarna (vanaf vergadering 44, 21 nov. 1966) genoemd: Reportage-Commissie (onderdeel van de NRU) en vanaf 29 mei 1967 Werkgroep Reportage.
          - 1966, eerste halfjaar, 76
          - 1966, tweede halfjaar, 77
          - 1967, eerste halfjaar, 78
          - 1967, tweede halfjaar, 79
          - 1968, 80
          - 1969, 81
        - Notulen van de vergaderingen van de Werkgroep Gevarieerde Programma’s NRU, 1967 - 1969; 82
        - Programmering algemeen, 1965 - 1969; 83
        - Richtlijnen en ingekomen en kopieën van uitgaande brieven betreffende de programmering, 1960 - 1969; 84
        - Programmalijsten opgesteld door de Programma Coördinatie Commissie, 1946 - 1951; 85
        - Gezamenlijke programma's, 1947 - 1969; 86-89
          - Richtlijnen en lijsten van de gezamenlijke programma’s,1947 - 1949, 86
          - Beleidsbepaling betreffende het maken van gezamenlijke programma’s door de omroepen, betreft ook de NTS en NOS,1969, 87
          - Rapporten met overzichten van gezamenlijke programma's, 1 okt. 1966-5 okt. 1968., 88
          - Rapporten met overzichten van gezamenlijke programma's, 6 okt. 1968-4 okt. 1969, 89
        - Discussie met de VPRO over de programmacoördinatie, 1960 - 1962; 90
        - RVU-programmaschema's, 1961 - 1967; 91
        - Programmering van Hilversum 3, 1962 - 1969; 92
        - Coördinatie zomer- en winterprogrammaschema’s van de omroepen, 1963 - 1969; 93-94
          - 1963 - 1965, 93
          - 1966 - 1969, 94
        - Beleidsbepaling betreffende de gezamenlijke programmering door NRU en NTS, 1966 - 1968; 95
        - Programmering van het zomer- en/of winterseizoen, 1966 - 1969; 96-97
          - Zomer- en winterseizoen,1966 - 1969, 96
          - Winterseizoen,1967 - 1969, 97
        - Coördinatie van schoolradioprogramma's, 1967; 98
- Nederlandse Televisie Stichting (NTS),1951 - 1969, 2
  - Stukken van algemene aard, 2.1
    - Vergaderingen, 2.1.1
      - Notulen en besluitenlijsten van de vergaderingen van het Bestuur, 1951 - 1967; 99-115; 17 banden
        - 1951, 99
        - 1952, 100
        - 1953, 101
        - 1954, 102
        - 1955, 103
        - 1956, 104
        - 1957, 105
        - 1958, 106
        - 1959, 107
        - 1960, 108
        - 1961, 109
        - 1962, 110
        - 1963, 111
        - 1964, 112
        - 1965, 113
        - 1966, 114
        - 1967, 115
      - Notulen en besluitenlijsten van de vergaderingen van het Dagelijks Bestuur, 1951 - 1956; 116-121; 6 banden
        - 1951, 116
        - 1952, 117
        - 1953, 118
        - 1954, 119
        - 1955, 120
        - 1956, 121
      - Agenda’s en notulen van de vergaderingen van het College van Commissarissen, 1957 - 1959; 122-124; 3 banden
        - 1957, 122
        - 1958, 123
        - 1959, 124
    - Jaarverslagen, 2.1.2
      - Jaarverslagen, 1951 - 1969; 125-126; 2 pakken
        - 1951 - 1960, 125
        - 1961 - 1969, 126
      - Rapport getiteld ‘Op en achter de schermen. Een verslag van de verrichtingen van de Nederlandse Televisie Stichting van 1 october 1951 t/m 31 maart 1953’, met begeleidende brief, 127
  - Stukken betreffende bijzondere onderwerpen, 2.2
    - Organisatie, 2.2.1
      - Televisieraad en commissies uit deze raad, 1951 - 1953; 128-129; 2 banden
        Betreft een adviesraad Minister, gevestigd Lange Voorhout 50, 's-Gravenhage
        - Notulen van de vergaderingen,1951 - 1953, 128
        - Advisering,1951 - 1953, 129
      - Verslagen van besprekingen met de gemachtigde van de regering, later de minister van Onderwijs, Kunsten en Wetenschappen en de minister van Cultuur en Maatschappelijk Werk, 1946 - 1966; 130
      - Vergaderingen van de Raad van Beheer, 1960 - 1968; 131-145; 11 omslagen en 1 band
        - Notulen,1960, jan. - juni, 131
        - Notulen,1960, juli - okt., 132
        - Notulen,1960, nov. - dec., 133
        - Besluitenlijsten,1960, 134; 1 band
        - Notulen 1961, jan. - juli, 135
        - Notulen,1961, aug. - dec., 136
        - Besluitenlijsten,1961, 137
        - Notulen,1962, jan. - juni, 138
        - Notulen,1962, juli - dec., 139
        - Besluitenlijsten,1962 - 1963, 140
        - Notulen,1963, 141
        - Notulen,1964, 142
        - Notulen,1965, 143
        - Notulen en besluitenlijsten,1966, 144
        - Notulen,1967 - 1968, 145
      - Notulen van de vergaderingen van de Raad van Beheer met de Diensthoofden, 1960; 146
      - Notulen van de vergaderingen van de Raad van Beheer in Comité Generaal, 1961 - 1969; 147
      - Organisatie van de eerste uitzending, 1951; 148
      - Jaarrekeningen, 1954 - 1968; 149-151
        - 1954 - 1958, 149
        - 1959, 150
        - 1961 - 1968, 151
      - Organiseren van de programmering, met verslagen van de vergaderingen van de Commissie Structuurverbetering, 1959 - 1965; 152